臺灣高雄地方法院刑事判決　　　　　　　　　　　　　九十三年度訴字第九三號
　　公　訴　人　臺灣高雄地方法院檢察署檢察官
　　被　　　告　甲○○
右列被告因違反毒品危害防制條例案件，經檢察官提起公訴（九十三年度核退偵字第
一０四號），被告於本院準備程序中為有罪之陳述，經合議庭裁定由受命法官依簡式
審判程序獨任審理，本院判決如左：
    主  文
甲○○施用第一級毒品，處有期徒刑捌月。扣案之第一級毒品海洛因淨重零點零參公
克（空包重零點參壹公克）及均殘留有第一級毒品海洛因於上無法分離之注射針筒貳
支與塑膠鏟子壹支，均沒收銷燬之。
    事  實
一、甲○○於民國八十七年間，因施用毒品案件，經臺灣高雄地方法院檢察署檢察官
    聲請觀察勒戒，經本院以八十七年度毒聲字第四五三三號裁定送觀察勒戒後，於
    八十八年一月七日入所執行，經評定為無繼續施用毒品傾向，於八十八年一月二
    十七日釋放出所，由該署檢察官於八十八年一月二十八日以八十七年度偵字第二
    七五七０號為不起訴處分確定。甲○○又於九十一年間因施用毒品案件，再經檢
    察官聲請觀察勒戒，復經本院以九十一年毒聲字第三二九二號裁定觀察勒戒，於
    九十一年八月二時九日入所執行，於觀察勒戒中認有繼續施用毒品之傾向，由本
    院以九十一年毒聲字第六四五０號裁定令入戒治處所施以強制戒治，於九十一年
    十月十一日入所執行，於九十二年三月二十八日停止戒治釋放出所，惟因其於停
    止強制戒治期間內違反保護管束情節重大，乃經本院撤銷保護管束，於九十二年
    十一月二十八日入監執行上開施用毒品之有期徒刑十月迄今。
二、詎甲○○歷經上開戒治程序，仍不知悔改，竟於觀察、勒戒及強制戒治釋放後五
    年內，明知海洛因業經公告為毒品危害防制條例所定之第一級毒品，非經許可，
    不得非法持有、施用，竟另再基於施用第一級毒品海洛因之犯意，先於不詳時地
    ，向綽號「阿文」之成年男子取得之第一級毒品海洛因而持有，並於九十二年十
    一月二十七日晚上七時許，在高雄縣鳳山市○○路某處之公廁內，以塑膠鏟子將
    取得之海洛因放入針筒內，以摻水注射靜脈之方式，施用第一級毒品海洛因一次
    。嗣於翌日即二十八日下午二時三十五分許，在高雄縣鳳山市○○路四七七號為
    警查獲，並當場扣得第一級毒品海洛因淨重零點０三公克（空包重零點三一公克
    ）及供本件施用毒品犯行所用而均殘留有第一級毒品海洛因於上無法分離之注射
    針筒二支與挖取海洛因所用之塑膠鏟子一支，始查知上情。
三、案經高雄縣政府警察局鳳山分局報請臺灣高雄地方法院檢察署檢察官偵查起訴。
    理  由
一、本件被告甲○○所犯係死刑、無期徒刑、最輕本刑為三年以上有期徒刑以外之罪
    ，其於準備程序中就被訴事實為有罪之陳述，經法官告知簡式審判程序之旨，並
    聽取公訴人、被告之意見後，經本院合議庭合議認為適宜由受命法官獨任進行簡
    式審判程序，合先敘明。
二、右揭犯罪事實業據被告於本院審理時坦承不諱，且有高雄縣政府衛生局九十二年
    十二月十九日九二煙檢字第二一六四號煙毒尿液檢驗成績書暨尿液對照表一份、
    扣押物品清單一紙、查獲照片六幀、法務部調查局九十三年一月九日調科壹字第
    二二００一六四七九號鑑定通知書一紙及高雄醫學大學附設中和紀念醫院九十三
    年五月四日管藥認可字第００五號編號九三０四─九二五、九二六檢驗報告各一
    紙附卷可稽，並有殘有第一級毒品海洛因於上不可分離之注射針筒二支與挖取海
    洛因所用之塑膠鏟子一支扣案足憑，是被告施用第一級毒品之自白業有相當之補
    強證據，足見被告確有施用第一級毒品海洛因無誤。
三、又被告前於八十七年間，因施用毒品案件，經臺灣高雄地方法院檢察署檢察官聲
    請觀察勒戒，經本院以八十七年度毒聲字第四五三三號裁定送觀察勒戒後，於八
    十八年一月七日入所執行，經評定為無繼續施用毒品傾向，於八十八年一月二十
    七日釋放出所，由該署檢察官於八十八年一月二十八日以八十七年度偵字第二七
    五七０號為不起訴處分確定。被告於九十一年間因施用毒品案件，再經檢察官聲
    請觀察勒戒，復經本院以九十一年毒聲字第三二九二號裁定觀察勒戒，於九十一
    年八月二時九日入所執行，於觀察勒戒中認有繼續施用毒品之傾向，由本院以九
    十一年毒聲字第六四五０號裁定令入戒治處所施以強制戒治，於九十一年十月十
    一日入所執行，於九十二年三月二十八日停止戒治釋放出所，惟因其於停止強制
    戒治期間內違反保護管束情節重大，乃經本院撤銷保護管束，於九十二年十一月
    二十八日入監執行上開施用毒品之有期徒刑十月迄今等情，亦有臺灣高等法院被
    告全國前案紀錄表、刑案資料查註紀錄表及全國施用毒品案件紀錄表各一紙在卷
    可查，是被告於觀察、勒戒執行完畢完畢釋放後，五年內再犯本件施用毒品之犯
    行，其罪證已臻明確，犯行洵堪認定，應依法論科。
四、核被告所為，係犯毒品危害防制條例第十條第一項之施用第一級毒品罪。被告持
    有第一級毒品海洛因之低度行為，已為施用之高度行為所吸收，不另論罪。爰審
    酌被告屢次觸犯施用毒品之犯行，雖經強制戒治，仍未能斷戒施用毒品惡習，顯
    見其戒治意志不堅，缺乏勒戒動機。惟念及其施用毒品係對己身殘害，並未造成
    他人具體危害，且能於警偵訊及本院審理時均坦承犯行，犯後態度尚稱良好，及
    其犯罪之動機、目的、手段，犯罪時所受之刺激及其品性、生活狀況、智識程度
    、犯罪所生之損害等一切情狀，酌情量處如主文所示之刑，並諭知易科罰金之折
    算標準，以為儆懲。
五、扣案之第一級毒品海洛因淨重零點０三公克（空包重零點三一公克），為被告持
    有供給施用之第一級毒品海洛因；扣案之注射針筒二支及挖取海洛因所用之塑膠
    鏟子一支，均為被告為犯本件施用毒品之罪所用，而均殘有第一級毒品海洛因於
    上無法分離之，應視之為毒品之物，分別有法務部調查局九十三年一月九日調科
    壹字第二二００一六四七九號鑑定通知書一紙及高雄醫學大學附設中和紀念醫院
    九十三年五月四日管藥認可字第００五號編號九三０四─九二五、九二六檢驗報
    告各一紙附卷可證，爰均依毒品危害防制條例第十八條第一項前段規定，不問屬
    於犯人與否，沒收銷燬之。至其餘因鑑驗而耗損滅失之毒品，自無庸宣告沒收，
    附此敘明。
據上論斷，應依刑事訴訟法第二百七十三條之一第一項、第二百九十九條第一項前段
、毒品危害防制條例第十條第一項、第十八條第一項前段，判決如主文。
本案經檢察官乙○○到庭執行職務。
中    華    民    國      九十三      年      五      月     二十一     日
                                  臺灣高雄地方法院刑事第四庭
                                      法  官  林  勇  如
右正本證明與原本無異。
如不服本判決，應於判決送達後十日內，向本院提出上訴狀。
                                      書記官  許  雅  惠
中    華    民    國      九十三      年      五      月     二十一     日
附錄本判決論罪科刑法條：
毒品危害防制條例第十條：
施用第一級毒品者，處六月以上五年以下有期徒刑。
施用第二級毒品者，處三年以下有期徒刑。
